【裁判字號】    89,台上,2283
【裁判日期】    890427
【裁判案由】    違反藥事法
【裁判全文】
最高法院刑事判決                              八十九年度台上字第二二八三號
    上訴人  台灣高等法院檢察署檢察官
    被  告  甲○○
右上訴人因被告違反藥事法案件，不服台灣高等法院中華民國八十七年三月十八日第
二審判決（八十七年度上訴字第二四四號，起訴案號：台灣桃園地方法院檢察署八十
六年度偵字第一八三○號），提起上訴，本院判決如左：
    主  文
原判決撤銷，發回台灣高等法院。
    理  由
本件原判決以公訴意旨略稱：被告甲○○明知安非他命係禁藥，竟基於概括犯意，自
民國八十五年十月中旬至同年十二月十五日止，在被告桃園縣中壢市○○街九號五樓
住處，連續轉讓安非他命與吳偉明五次，每次價值新台幣（下同）三千元至五千元不
等，因認被告涉犯藥事法第八十三條第一項之轉讓禁藥罪嫌云云。經審理結果，被告
之犯罪不能證明，因而維持第一審諭知被告無罪之判決，駁回檢察官在第二審之上訴
，固非無見。
惟查證據雖已調查而其內容尚未明瞭者，即與未經調查無異，如遽行判決，仍屬應於
審判期日調查之證據未予調查，其判決當然為違背法令。原判決理由既說明被告於警
訊中供承有轉讓安非他命之情事；證人吳偉明於偵查中亦陳稱伊有向被告拿過四、五
次之安非他命，被告買多少錢，就用多少錢賣給伊，沒賺價差云云。則被告於偵、審
時否認有非法轉讓安非他命犯行，並以被查獲之安非他命五小包及夾鏈袋十一個是以
前用剩的（見一審卷第三十二頁）是否卸責之詞；及證人吳偉明於一、二審所為異於
偵查中之供述是否迴護被告，即有深入調查審明之必要。又原審並未就被告所辯扣案
之夾鏈袋十一個是以前用剩的云云，究係供分裝轉讓安非他命用剩的，抑本身吸用安
非他命後用剩的，予以調查，或送檢驗單位驗明有無殘餘之安非他命；亦未調取證人
吳偉明涉犯違反藥事法案卷，以查明其於一審與被告對質時所稱：「因我當時被關，
心情矛盾，才會如此述（指偵查中證述被告曾賣安非他命四、五次，價格三至五千
元）。」「我曾幫甲○○調過安非他命，並沒有賺他錢，我是幫她調等語。」（見一
審卷第三十二頁正、背面）是否足以採信，遽以該證人之上述所證，資為被告有利之
判斷，難謂無證據調查未盡之違法。檢察官上訴意旨執以指摘原判決不當，尚非全無
理由，應認原判決有撤銷發回更審之原因。
據上論結，應依刑事訴訟法第三百九十七條、第四百零一條，判決如主文。
中      華      民      國    八十九    年      四      月    二十七    日
                              最高法院刑事第三庭
                                  審判長法官  陳  錫  奎
                                        法官  洪  清  江
                                        法官  吳  昆  仁
                                        法官  李  伯  道
                                        法官  陳  世  雄
      右正本證明與原本無異
                                              書  記  官
中      華      民      國    八十九    年      五      月      二      日


司法院資訊處製作；財團法人民間司法改革基金會備份。
